【裁判字號】    98,上訴,1258
【裁判日期】    980916
【裁判案由】    違反毒品危害防制條例
【裁判全文】
臺灣高等法院高雄分院刑事判決        98年度上訴字第1258號
上  訴  人
即  被  告  甲○○
上列上訴人因違反毒品危害防制條例案件，不服臺灣高雄地方法
院98年度訴字第878 號中華民國98年7月31日第一審判決（起訴
案號：臺灣高雄地方法院檢察署98年度毒偵字第2728號），提起
上訴，本院判決如下：
     主  文
上訴駁回。
     理  由
一、按不服地方法院之第一審判決而上訴者，應向管轄第二審之
    高等法院為之，且上訴書狀應敘述具體理由，第二審法院認
    為上訴書狀未敘述理由或上訴有刑事訴訟法第362 條前段之
    情形者，應以判決駁回之，刑事訴訟法第361 條第1 項、第
    367 條前段定有明文。所謂不服第一審判決之具體理由，必
    係依卷內既有訴訟資料或提出新事證，指摘或表明第一審判
    決有何採證認事、用法或量刑等足以影響判決本旨之不當或
    違法，而構成應予撤銷之具體理由，始足當之；倘僅泛言原
    判決認定事實錯誤、違背法令、量刑失之過重或輕縱，而未
    指出具體事由，或形式上雖已指出具體事由，然該事由縱使
    屬實，亦不足以認為原判決有何不當或違法者，皆難謂係具
    體理由，俾與第二審上訴制度在請求第二審法院撤銷、變更
    第一審不當或違法之判決，以實現個案救濟及節制濫行上訴
    之立法目的相契合。是倘上訴人之上訴書狀雖述上訴理由
    ，惟並未具體述第一審判決有何不當或違法情形，即與未
    述具體理由無異，所為上訴，即非適法。
二、本件上訴人即被告甲○○不服原判決，上訴理由略以：被告
    係因壓力過大而觸犯施用毒品犯行，於法院審理中已坦承犯
    行，深感悔悟，顯可憫恕，應請再酌量減輕其刑云云。
三、經查被告前因施用毒品，經原審法院以95年度毒聲字第1322
    號裁定觀察勒戒，於95年9 月8 日因無繼續施用毒品傾向出
    所，嗣又於97年間因施用第二級毒品案，經原審法院判處有
    期徒刑6 月確定，被告未到案執行，經檢察官發佈通緝，被
    告於98年3 月13日為警緝獲，警方經被告同意，採其尿液送
    驗結果呈嗎啡陽性反應，且經被告自白，而查獲被告施用第
    一級毒品犯行，此有筆錄及臺灣高等法院被告前案紀錄表在
    卷可考；被告所犯之施用第一級毒品罪，法定刑為6 月以上
    5 年以下有期徒刑。原審審酌被告仍未戒除施用毒品惡習，
    意志力顯然不足，非再次入監服刑不足以戒絕矯正，及念其
    行為尚未害及他人，及犯後坦承犯行，態度良好等一切情狀
    ，科處被告有期徒刑7 月，量刑已屬偏輕。被告上訴意旨並
    未具體指摘原判決於認定事實、適用法律及量定刑罰有何違
    法或不當，僅泛以其以已坦承犯行，深感悔悟，請求酌減其
    刑，自難謂係具體理由，其上訴即非適法，爰予駁回，並不
    經言詞辯論為之。
四、據上論斷，應依刑事訴訟法第367 條前段、第372 條，判決
    如主文。
中    華    民    國    98    年    9     月    16    日
                  刑事第四庭    審判長法  官  蕭權閔
                                      法  官  林水城
                                      法  官  陳吉雄
以上正本證明與原本無異。
如不服本判決應於收受本判決後10日內向本院提出上訴書狀，其
未敘述上訴理由者，並得於提起上訴後10日內向本院補提理由書
狀（均須按他造當事人之人數附繕本）「切勿逕送上級法院」。
中    華    民    國    98    年    9     月    17    日
                                      書記官  郭蘭蕙


司法院資訊處製作；財團法人民間司法改革基金會備份。
